【裁判字號】    94,抗,5
【裁判日期】    950519
【裁判案由】    拍賣抵押物
【裁判全文】
臺灣板橋地方法院民事裁定                 94年度抗字第5號
再抗  告人  乙○○
相  對  人  甲○○
上列再抗告人因與甲○○間拍賣抵押物事件，對本院管轄非訟事
件第二審程序之合議庭於中華民國95年2 月20日駁回抗告之裁定
，提起再抗告，本院裁定如下
    主  文
再抗告駁回。
再抗告程序費用新臺幣壹仟元由再抗告人負擔。
    理  由
一、按非訟事件之抗告及再抗告，除非訟事件法另有規定外，準
    用民事訴訟法關於抗告程序之規定，非訟事件法第46條定有
    明文。再抗告人於民國95年4 月3 日向本院提出聲請狀，就
    抗告法院即本院於95年2 月20日所為之裁定（下稱95年2 月
    20日抗告程序裁定）聲請「原裁定撤銷」，核其真意，應係
    就95年2 月20日抗告程序裁定提起再抗告，依非訟事件法第
    46 條 準用民事訴訟法第495 條前段「依本編規定，應為抗
    告而誤為異議者，視為已提起抗告；．．．」擬制抗告規定
    之精神，再抗告人所提出之上開聲請，應視為已提起再抗告
    ，合先敘明。
二、繼按「受裁定送達之人提起抗告，應於裁定送達後10日內之
    不變期間內為之。」，非訟事件法第42條第1 項前段亦規定
    甚明，是非訟事件程序中對抗告法院之裁定提起再抗告，如
    逾再為抗告之期間，抗告法院依非訟事件法第46條準用民事
    訴訟法第495 條之1 第2 項再準用第481 條、第442 條第1
    項之規定，自應認再抗告為不合法，以裁定駁回之。
三、經核，本院95年2 月20日抗告程序裁定業於95年2 月22日送
    達於再抗告人，有卷附送達證書可稽（見本院卷48頁），再
    抗告人於95年4 月3 日始具狀向本院提起再抗告，揆諸首揭
    說明，本件再抗告自非合法，自應予以駁回。
四、至於再抗告人抗告意旨雖略以：其就原審裁定提起抗告後，
    經抗告法院即本院於94年11月11日裁定（下稱94年11月11日
    抗告程序裁定）駁回其抗告，其復就94年11月11日裁定提起
    再抗告，經本院於95年1 月25日裁定（下稱95年1 月25日再
    抗告程序裁定）將94年11月11日抗告程序裁定予以撤銷，惟
    本院竟另為95年2 月20日抗告程序裁定將其對原審裁定之抗
    告駁回，因而認本院竟就同一事件前後為2 種相互矛盾之裁
    定（即指95年1 月25日再抗告程序裁定、95年2 月20日抗告
    程序裁定），是95年2 月20日抗告程序裁定係屬違法，自應
    撤銷云云。惟查，本院95年1 月25日再抗告程序裁定，係因
    本件再抗告人就本院94年11月11日抗告程序裁定不服，提出
    再抗告，是本院95年1 月25日裁定係依「再抗告程序」為之
    ，而將本院94年11月11日抗告程序裁定予以撤銷，而其所生
    之法律效果，僅係回復至再抗告人就原審裁定提起抗告之狀
    態，並未生將原審裁定予以廢棄之效果，即此時本院仍應再
    依「抗告程序」處理之，是本院依「抗告程序」以95年2 月
    20日抗告程序裁定將再抗告人對原審裁定所為之抗告予以駁
    回，難認有何違法之處，更無95年1 月25日再抗告程序裁定
    與95年2 月20日抗告程序裁定有何相互衝突、矛盾之處（實
    體理由詳見95年2 月20日抗告程序裁定所示），是本件再抗
    告意旨容有誤會，附此敘明。
五、據上論結，本件再抗告為不合法，依非訟事件法第46條、第
    21條第2 項、民事訴訟法第495 條之1 第2 項、第481 條、
    第442 條第1 項、第78條，裁定如主文。
中    華    民    國    95    年    5     月    19    日
                  民事第二庭審判長法官  梁宏哲
                                  法官  潘長生
                                  法官  鍾啟煌
正本係照原本作成。
如不服本裁定，僅得於收受本裁定正本送達後10日內，以適用法
規顯有錯誤為理由，向本院提出再抗告狀，（須附繕本1 份及繳
納再抗告裁判費新臺幣1,000 元），經本院許可後紿可再抗告。
中    華    民    國    95    年    5     月    22    日
                                書記官  李威賜


司法院資訊處製作；財團法人民間司法改革基金會備份。
